【裁判字號】    90,訴,42
【裁判日期】    901019
【裁判案由】    違反懲治走私條例
【裁判全文】
臺灣澎湖地方法院刑事判決                              九十年度訴字第四二號
    公  訴  人  臺灣澎湖地方法院檢察署檢察官
    被      告  甲○○
                丙○○
                丁○○
                乙○○
右列被告因懲治走私條例案件，經檢察官提起公訴（八十九年度偵字第六０七號），
本院判決如左：
  主      文
甲○○、丙○○、丁○○、乙○○共同運送私運管制物品進口逾公告數額之走私物品
，甲○○處有期徒刑陸月，丙○○、丁○○、乙○○各處有期徒刑肆月，如易科罰金
，均以參佰元折算壹日，均緩刑參年。
    事      實
一、甲○○於不詳之日，受真實姓名不詳綽號「陳仔」之成年男子委託，欲將大陸地
    區之雞睪丸、鴨舌頭、羊心、羊腎等農產品，自澎湖縣交寄至嘉義布袋港，即邀
    同乙○○、丙○○及丁○○三人協助搬運，四人基於犯意之聯絡，於民國八十九
    年十一月二十七日上午九時許，由丙○○駕駛車牌號碼ＶＴ─八０一號自用大貨
    車，至澎湖縣馬公市西衛里二一０號旁鐵皮屋外，四人與另二名不詳姓名之成年
    男子合力自該鐵皮屋內搬出大陸地區私運進口之雞睪丸二百二十二箱（重量三千
    一百六十點五公斤）、鴨舌頭五十四箱（重量八百四十九點五公斤）、羊心二十
    箱（重量二百十五點五公斤）、羊腎三箱（重量三十二公斤），裝載於大貨車上
    ，於同日下午一時三十分許，再由丙○○駕駛上開大貨車搭載甲○○，由丁○○
    駕駛車牌號碼ＶＯ─０八二五號自用小客車搭載乙○○隨行，共同運送上開總重
    四千二百五十七點五公斤，完稅價格新臺幣（下同）八十萬八千六百五十六元之
    私運逾公告數額管制進口物品，準備至馬公市鎖港碼頭寄送，四人行經馬公市○○號道路文澳加油站前路口處時，為警當場查獲，並扣得上開走私物品。
二、案經澎湖縣警察局馬公分局報請臺灣澎湖地方法院檢察署檢察官偵查起訴。
    理      由
一、訊據被告甲○○、丙○○、乙○○、丁○○坦承於右揭時、地運送扣案物品準備
    交寄等事實，惟矢口否認有運送管制進口物品之犯行，均辯稱：不知所運送之物
    品係走私之農產品，以為係澎湖之漁貨等云云。經查：（一）被告乙○○於偵查
    中供稱：大約在搬貨前半個月，伊曾遇到被告甲○○，被告甲○○即告知一些農
    產品要搬，依工作經驗，伊知悉該批物品為走私物品，被告甲○○、丙○○及丁○○亦知係私貨，是被告甲○○在主導等語。而被告甲○○係受委託全權處理運
    送上開物品之人，被告丙○○係運送貨物業者，衡情對於受委託運送之物品內容
    為何，尚無不知之理；再觀諸上開物品置放之鐵皮屋顯非貯藏漁貨之處所，且物
    品數量多達四千二百五十七點五公斤，已超過澎湖縣境內之生產量等情，被告應
    知悉所運送之物品係私運入境之農產品，可以認定。（二）扣案物品之原產地為
    中國大陸，重量總計四千二百五十七點五公斤，完稅價格為八十萬八千六百五十
    六元，此有財政部關稅總局、財政部高雄關稅局函及澎湖縣家畜疾病防治所八十
    九年十一月二十七日走私農畜產品暫代保管單各一紙在卷可考，是依行政院公告
    之懲治走私條例公告管制物品項目及其數額之丁項所示，該批大陸物品重量已逾
    一千公斤，完稅價格超過十萬元，即以管制進口物品論。本件事證已臻明確，被
    告運送私運逾公告數額管制進口物品之犯行，堪以認定，應予依法論科，其所辯
    均屬事後卸責之詞，不足採信。
二、按懲治走私條例第三條第一項所規定之「運送」，係指運搬輸送而言，應以起運
    為其著手，以運離現場為其既遂，故一有運搬輸送之行為犯罪即已成立，不以運
    達目的地為必要。核被告所為，係犯懲治走私條例第三條第一項之運送走私物品
    罪。被告四人間，有犯意聯絡及行為分擔，為共同正犯。爰審酌被告甲○○主動
    聯繫運送走私物品之相關事宜，居於犯罪主導地位，被告丙○○、乙○○、丁○○僅協助運送，尚屬犯罪之附從及被告犯罪之動機、目的、手段、被告之品性、
    生活狀況、智識程度、犯罪所生之損害、犯罪後態度等一切情狀，分別量處被告
    如主文所示之刑。又被告於行為後，刑法第四十一條業於九十年一月十日修正公
    布，於同月十二日生效施行，修正後第一項規定「犯最重本刑為五年以下有期徒
    刑之罪，而受六月以下有期徒刑或拘役之宣告，因身體、教育、職業或家庭之關
    係或因其他正當事由，執行顯有困難者，得以一元以上三元以下折算一日，易科
    罰金。但確因不執行所宣告之刑，難收矯正之效或難以維持法秩序者，不在此限
    」，較諸修正前舊法規定犯最重本刑為三年以下有期徒刑之罪，而受六月以下有
    期徒刑之宣告，始得易科罰金，對被告較為有利。依刑法第二條第一項前段之規
    定，應適用修正後新法之規定。末按被告均未曾受有期徒刑以上刑之宣告，有臺
    灣澎湖地方法院檢察署刑案資料查註紀錄表附卷可憑，其經此教訓，應當知所惕
    勉而無虞再犯，本院因認上開所宣告之刑，以暫不執行為適當，併依法諭知緩刑
    三年，用啟向上。至被告運送經查扣之上開走私物品，因非屬被告所有，且業經
    澎湖縣家畜疾病防治所銷燬，有該所九十年一月九日澎縣畜防字第三五號函附工
    作紀錄表及照片在卷可查，爰不另為沒收之宣告，附此敘明。
據上論斷，應依刑事訴訟法第二百九十九條第一項前段，懲治走私條例第三條第一項
，刑法第二條第一項前段、第十一條前段、第二十八條、第四十一條第一項、第七十
四條第一款，判決如主文。
本案經檢察官孫源志到庭執行職務
中      華      民      國      九十      年      十      月    十九    日
                                臺 灣 澎 湖 地 方 法 院 刑 事 庭
                                      法    官  陳     順     輝
右正本證明與原本無異。
如不服本判決，應於判決送達後十日內，向本院提出上訴狀（須附繕本）。
中      華      民      國      九十      年      十      月    十九    日
                                      書 記 官  林     德     盛
附錄本案論罪科刑法條全文：
懲治走私條例第三條第一項：
運送、銷售或藏匿前條第一項之走私物品者，處五年以下有期徒刑、拘役或科或併科
新臺幣九萬元以下罰金。


司法院資訊處製作；財團法人民間司法改革基金會備份。
